臺灣雲林地方法院刑事判決　　　　　　　　　　　　　九十一年度訴字第二九號
　　公　訴　人　臺灣雲林地方法院檢察署檢察官
　　被　　　告　甲○○
右列被告因違反毒品危害防制條例案件，經檢察官提起公訴（九十一年度毒偵字第三
三三號）及移送併案審理（九十一年度毒偵字第七三九號），本院判決如左：
    主  文
甲○○連續施用第一級毒品，累犯，處有期徒刑拾月；扣案殘留有第一級毒品海洛因
之注射針筒壹支、吸管壹支、殘渣袋壹只均沒收銷燬之。又連續施用第二級毒品，累
犯，處有期徒刑陸月。應執行有期徒刑壹年；扣案殘留有第一級毒品海洛因之注射針
筒壹支、吸管壹支、殘渣袋壹只均沒收銷燬之。
    事  實
一、甲○○曾因違反麻醉藥品管理條例案件，經臺灣高等法院臺南分院於民國八十六
    年八月十九日以八十六年度上易字第一七八四號判處有期徒刑八月確定，指揮書
    執畢日期八十八年五月十二日執行完畢。復因一犯施用毒品，經送觀察勒戒，因
    無繼續施用毒品傾向，由臺灣雲林地方法院檢察署檢察官於八十七年八月二十七
    日以八十七年度偵字第三二一九號不起訴處分確定，又因二犯施用毒品，經送觀
    察勒戒，因有繼續施用毒品傾向，經本院於九十年五月十四日以九十年度毒聲字
    第五四０號裁定令入戒治處所施以強制戒治一年，嗣經本院於九十年十一月七日
    以九十年度毒聲字第一二六八號裁定停止戒治，所餘戒治期間付保護管束，其二
    犯施用第一級及第二級毒品案件，並經本院於九十年九月七日以九十年度訴字第
    二三九號分別判處有期徒刑一年四月、十月，併定其應執行有期徒刑二年，於九
    十年十月二日判決確定。其猶不知戒絕，又於停止戒治保護管束期間，基於概括
    之犯意，自九十一年二月中旬某時日起至九十一年五月二十七日晚間某時止，在
    雲林縣褒忠鄉○○村○鄰○○路二０六巷二一號住處，以將海洛因置於注射針筒
    內再注射手臂方式，連續施用第一級毒品海洛因多次；自九十一年二月中旬某時
    日起至九十一年三月三十一日某時止，在上址，以將安非他命置於鋁箔紙上再用
    火燒烤成煙方式，連續施用第二級毒品安非他命多次。嗣分別於九十一年四月二
    日十三時三十分許，在上開住處，為警查獲，並扣得殘留有第一級毒品海洛因之
    注射針筒一支、吸管一支、殘渣袋一只與採其尿液驗具嗎啡、甲基安非他命陽性
    反應；及於九十一年五月二十八日八時三十分許，在雲林縣褒忠鄉○○路二０六
    巷十三號處，為警查獲，並採集其尿液驗具嗎啡陽性反應。
二、案經雲林縣警察局西螺分局移送臺灣雲林地方法院檢察署檢察官偵查起訴及移送
    併案審理。
    理  由
一、被告甲○○已坦白承認因身體疼痛，為止痛而於上述期間內，以將海洛因、安非
    他命分別置於注射針筒內及鋁箔紙上，以注射方式及用火燒燃方式，連續施用第
    一級毒品海洛因及第二級毒品安非他命多次，核之被告於九十一年四月二日十三
    時三十分許，在上述住處，為警查獲，採其尿液驗具嗎啡、甲基安非他命陽性反
    應及於九十一年五月二十八日八時三十分許，在雲林縣褒忠鄉○○路二０六巷十
    三號處，為警查獲，採集其尿液驗具嗎啡陽性反應，分別有雲林縣衛生局煙毒尿
    液檢驗成績書各一紙在卷可證，又於九十一年四月二日十三時三十分許，在前開
    住處，為警查獲，並扣得殘留有第一級毒品海洛因之注射針筒一支、吸管一支、
    殘渣袋一只，復有法務部調查局九十一年七月十日調科壹字第０九一００三九四
    八八０號檢驗通知書一紙在卷可佐，足見被告自白與事實相符。又被告曾因一犯
    施用毒品，經送觀察勒戒，因無繼續施用毒品傾向，由臺灣雲林地方法院檢察署
    檢察官於八十七年八月二十七日以八十七年度偵字第三二一九號不起訴處分確定
    ，復因二犯施用毒品，經送觀察勒戒，因有繼續施用毒品傾向，經本院於九十年
    五月十四日以九十年度毒聲字第五四０號裁定令入戒治處所施以強制戒治一年，
    嗣經本院於九十年十一月七日以九十年度毒聲字第一二六八號裁定停止戒治，所
    餘戒治期間付保護管束，其二犯施用第一級及第二級毒品案件，並經本院於九十
    年九月七日以九十年度訴字第二三九號分別判處有期徒刑一年四月、十月，併定
    其應執行有期徒刑二年，於九十年十月二日判決確定，有臺灣雲林地方法院檢察
    署刑案資料查註紀錄表、臺灣高等法院被告全國前案紀錄表各一紙在卷可稽。本
    次於停止戒治付保護管束期間，再連續施用第一級毒品及第二級毒品，事證明確
    ，可以認定，應依法論罪科刑。
二、核被告甲○○所為，係犯毒品危害防制條例第十條第一項之施用第一級毒品罪及
    同條第二項之施用第二級毒品罪。其各次非法持有毒品海洛因及毒品安非他命，
    進而施用，其持有之低度行為應為各次施用之高度行為所吸收，此不另論罪。被
    告先後多次施用之犯行，均時間緊接，方法相同，而觸犯構成要件相同之罪名，
    顯係基於概括之犯意反覆為之，為數行為而犯同一之罪名，均應依刑法第五十六
    條連續犯之規定論以一罪，並依法加重其刑，公訴人雖僅起訴被告部分施用第一
    級毒品海洛因之犯行，漏未對部分施用第一級毒品海洛因起訴，然因該部分之事
    實與已起訴部分有數行為而犯同一罪名之連續犯關係，為裁判上一罪即訴訟法上
    同一案件，為起訴效力所及，且經移送併案審理，基於審判不可分原則，本院自
    得一併加以裁判，附此敘明。被告所犯上開二罪，犯意各別，罪名有異，應分論
    併罰。另被告曾因違反麻醉藥品管理條例案件，經臺灣高等法院臺南分院於八十
    六年八月十九日以八十六年度上易字第一七八四號判處有期徒刑八月確定，指揮
    書執畢日期八十八年五月十二日執行完畢，有臺灣高等法院被告全國前案紀錄表
    、臺灣雲林地方法院檢察署刑案資料查註紀錄表各一紙附卷可稽，其於刑之執行
    完畢後五年內再犯本件有期徒刑以上之罪，為累犯，均應依刑法第四十七條規定
    遞加重其刑。爰審酌被告自承為止身體之疼痛而分別施用毒品、施用之次數、自
    戕性犯罪性質及犯罪後坦認之態度等一切情狀，各量處如主文所示之刑，並定其
    應執行刑。扣案之殘留有第一級毒品海洛因之注射針筒一支、吸管一支、殘渣袋
    一只，因與海洛因黏合，無從析離，均屬查獲之毒品，不問屬於犯人與否，爰依
    毒品危害防制條例第十八條第一項前段宣告沒收銷燬之。
據上論斷，應依刑事訴訟法第二百九十九條第一項前段，毒品危害防制條例第十條第
一項、第二項、第十八條第一項前段，刑法第十一條前段、第五十六條、第四十七條
、第五十一條第五款，判決如主文。
本案經檢察官曾勁元到庭執行職務。
中　　　華　　　民　　　國　　　九十一　　年　　八　　月　 　二十一　 　日
                                臺灣雲林地方法院刑事第二庭
                                    法　官
右正本證明與原本無異。
如不服本判決，應於判決送達後十日內向本院提出上訴狀（應附繕本）。「切勿逕送
上級法院」。
附錄本案論罪科刑法條：
毒品危害防制條例第十條
施用第一級毒品者，處六月以上五年以下有期徒刑。
施用第二級毒品者，處三年以下有期徒刑。
